# 求问合并问题！

提问人：谢明洋 时间：2014-11-18 15:38:02
甲公司 2013 年 9 月以 2000 万现金100%合并同一控制下的乙公司，问题一：我们领导在编制 2013 年的合并报表时，为什么除了甲公司、乙公司，还要加上一列期初合并乙公司；另外，这一列列示长期股权投资 2000 万，其他应付款 2000 万，不明白啥意思？ 问题二：期初调整分录; 1.借：长期股权投资 贷：未分配利润-年初（乙公年 2012 年年初数） 投资收益（乙公司 2012 年净利润） 2 、借：实收资本 资本公积 盈余公积 年末未分配利润 贷：长期股权投资 我的疑问：上面的分录对吗，另外为什么不是;1.借：实收资本 资本公积、 盈余公积、未分配利润（乙公司）
贷;资本公积 2 、借：资本公积 贷：盈余公积 未分配利润 谢谢各位大侠
教导!

回答人：chenyiwei
估计是虚拟长期投资以便抵销，所以虚拟了一项长期股权投资和其他应付款，但实际上是没有必要的。 在同一控制下的企业合并中，如果被合并方的历史沿革比较简单，自设立起就一直由目前的最终控制方控制，且股权比例也没有发生过变化，则可以采用最简单的合并报表编制方法编制合并前各年度／期间的合并报表： 1 、将合并方与被合并方的报表按相同项目相加（但被合并方的实收资本与合并方的资本公积相加）； 2 、按常规方法抵销内部往来和内部交易； 3 、如果此次合并不是 100 ％股权收购的，则按合并后的少数股权比例确认少数股东权益和损益。

提问人：谢明洋 时间：2014-11-19 08:53:45
陈版，请教你说的第 1 条有些不明白，能不能详细解释一下，谢谢！

回答人：chenyiwei
相当于最终控制方在合并方成立时，以其对被合并方的原始投资额作为资本性投入，投入合并方。后续如果以股权支付合并对价的，相当于资本公积转增；以现金支付合并对价的，相当于权益分配（收回全部或部分资本投入）。